臺灣高雄地方法院刑事判決
110年度訴字第491號
公  訴  人  臺灣高雄地方檢察署檢察官
被      告  林建龍



指定辯護人  本院公設辯護人黃秋葉
上列被告因違反毒品危害防制條例案件，經檢察官提起公訴（11
0年度偵字第875、7503號），本院判決如下：
    主  文
林建龍共同販賣第二級毒品未遂，處有期徒刑貳年肆月。扣案甲
基安非他命參包（均含包裝袋，驗餘總淨重2155.45公克），沒
收銷燬。扣案紙袋壹個，沒收。
    事  實
一、林建龍明知甲基安非他命係毒品危害防制條例第2條第2項第
    2款所列管之第二級毒品，不得販賣，竟與姓名年籍不詳綽
    號「小新」、「麥香」之成年男子共同基於意圖營利販賣第
    二級毒品之犯意聯絡，先由「小新」與某姓名年籍不詳之成
    年人買家約妥販賣甲基安非他命事宜後，「小新」再於民國
    109年12月6日至林建龍之竹田鄉住處，與之約定由林建龍持
    毒品前往交付指定交易對象，事成後報酬新臺幣20萬元，林
    建龍即依指示於翌（7）日5時許，先至屏東縣麟洛鄉（起訴
    書誤載為竹田鄉）信義路運動公園之某公廁內，取得「小新
    」預先藏放之甲基安非他命3包，再前往高雄市○○區○○○路00
    00號之旗津道酒店並入住335號房，擬稍後至酒店對面白色
    涼亭交付毒品予指定對象以完成交易，同時由「小新」指示
    之「麥香」在附近監視。嗣於同（7）日16時12分許，林建
    龍步出酒店欲前往進行毒品交易時，在酒店前經執勤員警見
    其形跡可疑上前盤查，林建龍因恐遭查獲，於員警查悉其犯
    行前，主動將內藏上開甲基安非他命3包（均含包裝袋，驗
    前總淨重2158.97公克，驗餘總淨重2155.45公克，純度約3%
    ，驗前總純質淨重約64.76公克）之紙袋1個交予員警查扣而
    未遂其犯行，並坦承上開犯行自首而願接受裁判，始悉上情
    。
二、案經台中市政府警察局第六分局（下稱中市警第六分局）、
    高雄市政府警察局仁武分局報告臺灣高雄地方檢察署檢察官
    偵查起訴。
    理  由
一、證據能力部分
    本判決下開所引具有傳聞證據性質之證據資料，經當事人、
    辯護人於本院審判期日同意為證據使用，是其縱無刑事訴訟
    法第159條之1至第159條之4或其他傳聞法則例外之情形，亦
    經本院審酌該證據作成之情況，既無違法取得情事，復無證
    明力明顯過低等情形，以之作為證據為適當，應認為均有證
    據能力。
二、認定事實所憑證據及理由
    上開事實，業據被告林建龍於偵查中及本院審理時均坦承不
    諱（偵一卷第11至23、87至91頁、本院卷第35至43、229、2
    33頁），並有中市警第六分局搜索扣押筆錄、扣押物品目錄
    表、扣押物照片、查獲現場照片、中市警第六分局110年10
    月5日函文暨所附員警查獲經過職務報告等件在卷可稽（偵
    一卷第25至37、49至51頁、偵二卷第91至93頁、本院卷第57
    頁），復有甲基安非他命共3包（均含包裝袋）、裝藏上開
    毒品之紙袋1個等物扣案可憑。上開扣案毒品3包經送鑑結果
    確含有第二級毒品甲基安非他命成分（驗前總淨重2158.97
    公克，取3.52公克鑑定用罄，驗餘總淨重2155.45公克，純
    度約3%，驗前總純質淨重約64.76公克），亦有内政部警政
    署刑事警察局110年1月27日刑鑑字第1098042968號鑑定書附
    卷可考（偵一卷第101至102頁），並據被告自承事成後其可
    獲得20萬元報酬等語明確（本院卷第38頁），可徵本案由「
    小新」主導之販毒行為確係有利可圖，被告始能約定分得高
    額報酬，是被告具有營利意圖甚明，足認被告之自白與事證
    相符，可資憑採。本案事證明確，被告犯行堪以認定，應依
    法論科。
三、論罪科刑
  ㈠查被告參與之本案毒品交易，係由「小新」已與特定購毒買
    家約妥交易時地後，再由被告前往交付毒品，業據本院認定
    如前，自屬已著手實行販賣毒品行為，此與尚未實際對外行
    銷僅擬將來伺機兜售之意圖販賣而持有毒品行為（最高法院
    109年度台上大字第4861號裁定意旨參照），尚有不同，是
    核被告所為，係犯毒品危害防制條例第4條第6項、第3項之
    販賣第二級毒品未遂罪。公訴意旨認被告所為僅構成同條例
    第5條第2項之意圖販賣而持有第二級毒品罪，尚有未恰，惟
    因基本社會事實同一，經本院補充告知被告涉嫌罪名後（本
    院卷第40、228頁），爰依刑事訴訟法第300條之規定，變更
    起訴法條並為審理。被告持有第二級毒品之低度行為，為其
    販賣之高度行為所吸收，不另論罪。被告就上開犯行與「小
    新」、「麥香」有犯意聯絡與行為分擔，應依刑法第28條規
    定論以共同正犯。
  ㈡刑之減輕事由
　1.未遂犯減輕
    被告已著手販賣毒品行為，惟於完成交易前因恐遭員警查獲
    而主動交出毒品予警查扣致未遂其犯行，其犯罪情節較既遂
    犯相對輕微，爰依刑法第25條第2項規定，按既遂犯之刑減
    輕之。
　2.自首減輕
    被告前往進行毒品交易之際，在酒店前經執勤員警見其形跡
    可疑上前盤查，被告因恐遭查獲，於員警尚未有任何情資查
    悉其犯行前，主動交出毒品並坦承上開犯行等情，有中市警
    第六分局員警職務報告在卷可憑（本院卷第57頁），足認被
    告自首而願接受裁判，爰依刑法第62條規定，減輕其刑。
　3.偵審自白減輕
    被告就本案犯行，於偵查中及本院審理時均自白不諱，有如
    前述，合於毒品危害防制條例第17條第2項之減刑要件，應
    依法減輕其刑。
　4.綜上，被告就本案犯行有前揭3種刑罰減輕事由，爰依刑法
    第70條規定，遞減輕其刑。
  5.另被告雖指稱其毒品來源係「小新」，惟因被告未能提出除綽號以外之其他確切資訊，致警方無從追查，迄今無法查獲其人（亦未能查得共犯「麥香」），有上開中市警第六分局員警職務報告在卷可憑（本院卷第57頁），自無適用毒品危害防制條例第17條第1項減免其刑規定之餘地，附此敘明。
　㈢爰審酌被告正值青壯，非無循正途謀生之能力，復明知毒品
    對於人體健康危害至鉅，為政府嚴令禁絕流通，為圖得高額
    報酬，竟參與「小新」主導之販毒行為以牟利，且本案毒品
    數量甚多（驗前總淨重2158.97公克，純度約3%，驗前總純
    質淨重約64.76公克），不但助長毒品泛濫，危害社會治安
    ，亦侵蝕國家勞動生產力，影響層面非淺，誠應嚴厲譴責。
    惟念被告前往交易之際，因恐遭員警查獲而主動交出毒品致
    未遂其犯行，犯罪所生危害尚未擴大；且被告自首犯行，復
    於偵、審期間均坦認犯行，犯後態度尚稱良好；於本案參與
    「小新」主導之販毒行為，僅擔任依指示前往交付毒品之末
    端角色，犯罪情節相較主謀而言較為輕微。兼衡被告犯罪之
    動機、手段、情節、所持欲販賣毒品之種類及數量、於本院
    審理時陳述之智識程度與生活經濟狀況等一切情狀，量處如
    主文所示之刑，以資懲儆。
四、沒收部分
  ㈠查獲之第二級毒品
    扣案之毒品3包經送鑑結果確含有第二級毒品甲基安非他命
    成分（驗餘總淨重2155.45公克），且係被告本案犯行遭查
    獲之毒品，均如前述，其包裝部分則與內含毒品難以析離且
    無析離實益，俱應依毒品危害防制條例第18條第1 項前段之
    規定，不問屬於何人所有，宣告沒收銷燬之。至送驗耗損部
    分之毒品因已滅失，不另宣告沒收銷燬。
  ㈡供毒品犯罪所用之物
    扣案之紙袋1個，係被告前往交易時用以裝藏上開3包甲基安
    非他命所用之物，有如前述，核屬供販賣毒品所用之物，應
    依毒品危害防制條例第19條第1項規定，宣告沒收之。
  ㈢另被告因本案未能完成交易而未取得報酬，尚無應予宣告沒
    收之犯罪所得。至其餘扣案物尚乏證據足認與被告本案犯行
    相關（本院卷第39頁），亦不予宣告沒收，附此敘明。
據上論斷，應依刑事訴訟法第299條第1項前段、第300條，判決
如主文。
本案經檢察官王朝弘提起公訴，檢察官陳宗吟到庭執行職務。
中　　華　　民　　國　　111 　年　　4 　　月　　27　　日
                  刑事第七庭    審判長法  官  林柏壽
                                      法  官  李宜穎
                                      法  官  陳力揚
以上正本證明與原本無異。
如不服本判決應於收受送達後20日內向本院提出上訴書狀，並應
敘述具體理由；如未敘述上訴理由者，應於上訴期間屆滿後20日
內向本院補提理由書（均須按他造當事人之人數附繕本）「切勿
逕送上級法院」。
中　　華　　民　　國　　111 　年　　4 　　月　　27　　日
　　　　　　　　　　　　　　　　　    書記官  吳采蓉　　
附錄本案論罪科刑法條：
毒品危害防制條例第4條
製造、運輸、販賣第一級毒品者，處死刑或無期徒刑；處無期徒
刑者，得併科新臺幣三千萬元以下罰金。
製造、運輸、販賣第二級毒品者，處無期徒刑或十年以上有期徒
刑，得併科新臺幣一千五百萬元以下罰金。
製造、運輸、販賣第三級毒品者，處七年以上有期徒刑，得併科
新臺幣一千萬元以下罰金。
製造、運輸、販賣第四級毒品者，處五年以上十二年以下有期徒
刑，得併科新臺幣五百萬元以下罰金。
製造、運輸、販賣專供製造或施用毒品之器具者，處一年以上七
年以下有期徒刑，得併科新臺幣一百五十萬元以下罰金。
前五項之未遂犯罰之。